---
title: "Résultats RSF"
author: "Maud Quéroué"
date: "`r format(Sys.Date(), '%d %B %Y')`"
output:
  html_document:
    toc: true
    toc_depth: 2
---

```{r, echo = FALSE, message = FALSE}
rm(list = ls())  

library(dplyr)
library(sf)
library(purrr)
library(tidyr)
library(lubridate)
library(ggplot2)
library(nimble)
library(MCMCvis)
library(ggspatial)
library(stringr)
library(colorspace)
library(mgcv)
`%!in%` = Negate(`%in%`)

# PATH
local_path <- "C:/Users/queroue/Documents/Migratlane/Git/Migralion_/"
  
# DATA
#load(paste0(local_path, "1.data/all_seabirds_counts.rdata"))
load(paste0(local_path, "1.data/covariates.rdata"))
load(paste0(local_path, "1.data/colonies.rdata"))

# FUNCTIONS
source(paste0(local_path, "2.code/functions.R"))


europe <- st_read(paste0(local_path,"1.data/spatial_objects/Europe/Europe_merged.shp"), quiet = TRUE) %>% 
  dplyr::filter(COUNTRY %in% c("France",  "Spain", "Italy"))%>%
  st_transform(2154) %>%
  st_union()


xlim <- st_bbox(covariates)[c(1,3)]
ylim <- st_bbox(covariates)[c(2,4)]

```

# Covariables 

## Covariables environnementales {.tabset}

### Toutes covariables

```{r, echo = FALSE, warning = FALSE, fig.height = 15, fig.width = 15}

all_cov <- c(
  "log_mean_CHL", 
  "mean_winter_SST", 
  "mean_spring_SST", 
  "mean_summer_SST", 
  "mean_autumn_SST", 
  "mean_SST", 
  "slope", 
  "dist_to_shore", 
  "bathymetry", 
  "mean_SAL", 
  "mean_SSH", 
  "mean_VEL_North", 
  "mean_VEL_East")
  #"dist_colonies")

plot_cov(covariates, all_cov)

```

- Corrélations : 

```{r, echo = FALSE}
grid <- covariates %>%
  select(all_of(all_cov))

corrplot::corrplot.mixed(grid %>% st_drop_geometry() %>% cor(method = "pearson", use = "na.or.complete"))
```

### Covariables retenues 

```{r, echo = FALSE}

selected_cov <- c(
  "log_mean_CHL", 
  "mean_SST", 
  "dist_to_shore", 
  "bathymetry")

plot_cov(covariates, selected_cov)

```

- Corrélations :

```{r, echo = FALSE}

grid <- covariates %>%
  select(all_of(selected_cov))

corrplot::corrplot.mixed(grid %>% st_drop_geometry() %>% cor(method = "pearson", use = "na.or.complete"))

rm(grid)
```

## Colonies {.tabset}

### Sterne pierregarin

```{r, echo = FALSE}

plot_colonies(colonies_fr, "Sterne pierregarin")

```

### Océanite tempête

```{r, echo = FALSE}

plot_colonies(colonies_fr, "Océanite tempête")

```

### Mouette mélanocéphale

```{r, echo = FALSE}

plot_colonies(colonies_fr, "Mouette mélanocéphale")

```

### Mouette rieuse

```{r, echo = FALSE}

plot_colonies(colonies_fr, "Mouette rieuse")

```

### Sterne caugek

```{r, echo = FALSE}

plot_colonies(colonies_fr, "Sterne caugek")

```

### Puffin de Scopoli

```{r, echo = FALSE}

plot_colonies(colonies_fr, "Puffin de Scopoli")

```

### Puffin yelkouan

```{r, echo = FALSE}

plot_colonies(colonies_fr, "Puffin yelkouan")

```

### Goéland leucophée

```{r, echo = FALSE}

plot_colonies(colonies_fr, "Goéland leucophée")

```

# Modèle 

- 1 position GPS conservée par heure.    
- 10 pseudo-absences générées par points.    
- Vraisemblance pondérée avec w = 1000 pour les pseudo-absences.    
- Les relations avec les covariables environnementales sont sous forme de splines, avec 3 noeuds pour garder des formes simples.     
- Possibilité d'ajouter des effets aléatoires individus.    

# {.tabset}

## Sans effet individu

```{r}

code_rsf <- nimbleCode({
  
  
  for(i in 1:n.occ.cov){
    
    beta[i] ~ dnorm(0, sd = 3)

  }
  
  # Likelihood
  for(t in 1:npoints){
    
    logit(omega[t]) <- inprod(beta[1:n.occ.cov], XN[site_id[t], 1:n.occ.cov])
    kase[t] ~ dbinom(omega[t], w[t])
    
    
  }
  
})


```  

## Avec effet individu

```{r}

code_rsf <- nimbleCode({
  
  
  for(i in 1:n.occ.cov){
    
    beta[i] ~ dnorm(0, sd = 3)
    sd_pop[i] ~ dunif(0, 5)

     for(j in 1:nindividual){
       # add individual heterogeneity
       beta_ind[j, i] ~ dnorm(beta[i], sd = sd_pop[i])
     }
  }
  
  # Likelihood
  for(t in 1:npoints){
    
    logit(omega[t]) <- inprod(beta_ind[idind[t], 1:n.occ.cov], XN[site_id[t], 1:n.occ.cov])
    kase[t] ~ dbinom(omega[t], w[t])
    
    
  }
  
})


``` 

# Résultats 

## Goélands leucophées {.tabset}

### Hors reproduction {.tabset}

- Septembre - Février

```{r, echo = FALSE}

load(paste0(local_path,"3.results/leucophee/leucophee_HIV_gps_fix.rdata")) 
sum_out <- MCMCsummary(results$out_rsf)

```

#### Carte

```{r, echo = FALSE, warning = FALSE}

plot_spatial_prediction(results$cov_rsf, covariates, results$out_rsf)

```


#### MCMC summary

```{r, echo = FALSE}

DT::datatable(sum_out)

```

#### MCMC chains

```{r, echo = FALSE}

MCMCtrace(results$out_rsf,                    
          pdf = FALSE)

```

#### Covariables environnementales

```{r, echo = FALSE}
make_cov_prediction_gam(results$cov_rsf, results$data_rsf$constants, results$out_rsf, gps = TRUE)
```

#### Données

```{r, echo = FALSE, warning = FALSE}

plot_gps_data(data_obj = results$data_gps, data_rsf = results$data_rsf)

```

#### Données augmentées 

```{r, echo = FALSE}

plot_gps_data_aug(results$data_gps_aug)

```

### Reproduction (sans colonies) {.tabset}

- Mars - Juillet

```{r, echo = FALSE}

rm(results, sum_out)

load(paste0(local_path,"3.results/leucophee/leucophee_ETE_gps_fix_without_col.rdata")) 
sum_out <- MCMCsummary(results$out_rsf)

```

#### Carte

```{r, echo = FALSE, warning = FALSE}

plot_spatial_prediction(results$cov_rsf, covariates, results$out_rsf)

```

#### MCMC summary

```{r, echo = FALSE}

DT::datatable(sum_out)

```

#### MCMC chains

```{r, echo = FALSE}

MCMCtrace(results$out_rsf,                    
          pdf = FALSE)

```


#### Covariables environnementales

```{r, echo = FALSE}
make_cov_prediction_gam(results$cov_rsf, results$data_rsf$constants, results$out_rsf, gps = TRUE)
```

#### Données

```{r, echo = FALSE, warning = FALSE}

plot_gps_data(results$data_gps, results$data_rsf)

```

#### Données augmentées 

```{r, echo = FALSE}

plot_gps_data_aug(results$data_gps_aug)

```

### Reproduction (colonies) {.tabset}

- Mars - Juillet

```{r, echo = FALSE}

rm(results, sum_out)

load(paste0(local_path,"3.results/leucophee/leucophee_ETE_gps_fix_with_col.rdata")) 
sum_out <- MCMCsummary(results$out_rsf)
sp <- "goeland leucophee"
covariates <- get_proximity_colony_score(colonies_fr, covariates, sp)
```

#### Carte

```{r, echo = FALSE, warning = FALSE}

plot_spatial_prediction(results$cov_rsf, covariates, results$out_rsf)

```

#### MCMC summary

```{r, echo = FALSE}

DT::datatable(sum_out)

```

#### MCMC chains

```{r, echo = FALSE}

MCMCtrace(results$out_rsf,                    
          pdf = FALSE)

```

#### Colonies

```{r}

plot_prox_colonies(colonies_fr, sp, covariates)

```

#### Covariables environnementales

```{r, echo = FALSE}
make_cov_prediction_gam(results$cov_rsf, results$data_rsf$constants, results$out_rsf, gps = TRUE)
```

#### Données

```{r, echo = FALSE, warning = FALSE}

plot_gps_data(results$data_gps, results$data_rsf)

```

#### Données augmentées 

```{r, echo = FALSE}

plot_gps_data_aug(results$data_gps_aug)

```

## Sternes caugek {.tabset}

### Hors reproduction {.tabset}

- Septembre - Février

```{r, echo = FALSE}

rm(results, sum_out, covariates)

load(paste0(local_path, "1.data/covariates.rdata"))
load(paste0(local_path,"3.results/caugek/caugek_HIV_gps_fix.rdata")) 
sum_out <- MCMCsummary(results$out_rsf)

```

#### Carte

```{r, echo = FALSE, warning = FALSE}

plot_spatial_prediction(results$cov_rsf, covariates, results$out_rsf)

```


#### MCMC summary

```{r, echo = FALSE}

DT::datatable(sum_out)

```

#### MCMC chains

```{r, echo = FALSE}

MCMCtrace(results$out_rsf,                    
          pdf = FALSE)

```

#### Covariables environnementales

```{r, echo = FALSE}
make_cov_prediction_gam(results$cov_rsf, results$data_rsf$constants, results$out_rsf, gps = TRUE)
```

#### Données

```{r, echo = FALSE, warning = FALSE}

plot_gps_data(data_obj = results$data_gps, data_rsf = results$data_rsf)

```

#### Données augmentées 

```{r, echo = FALSE}

plot_gps_data_aug(results$data_gps_aug)

```

### Reproduction (sans colonies) {.tabset}

- Mars - Juillet

```{r, echo = FALSE}

rm(results, sum_out)

load(paste0(local_path,"3.results/caugek/caugek_ETE_gps_fix_without_col.rdata")) 
sum_out <- MCMCsummary(results$out_rsf)

```

#### Carte

```{r, echo = FALSE, warning = FALSE}

plot_spatial_prediction(results$cov_rsf, covariates, results$out_rsf)

```

#### MCMC summary

```{r, echo = FALSE}

DT::datatable(sum_out)

```

#### MCMC chains

```{r, echo = FALSE}

MCMCtrace(results$out_rsf,                    
          pdf = FALSE)

```


#### Covariables environnementales

```{r, echo = FALSE}
make_cov_prediction_gam(results$cov_rsf, results$data_rsf$constants, results$out_rsf, gps = TRUE)
```

#### Données

```{r, echo = FALSE, warning = FALSE}

plot_gps_data(results$data_gps, results$data_rsf)

```

#### Données augmentées 

```{r, echo = FALSE}

plot_gps_data_aug(results$data_gps_aug)

```

### Reproduction (colonies) {.tabset}

- Mars - Juillet

```{r, echo = FALSE}

rm(results, sum_out)

load(paste0(local_path,"3.results/caugek/caugek_ETE_gps_fix_with_col.rdata")) 
sum_out <- MCMCsummary(results$out_rsf)
sp <- "sterne caugek"
covariates <- get_proximity_colony_score(colonies_fr, covariates, sp)
```

#### Carte

```{r, echo = FALSE, warning = FALSE}

plot_spatial_prediction(results$cov_rsf, covariates, results$out_rsf)

```

#### MCMC summary

```{r, echo = FALSE}

DT::datatable(sum_out)

```

#### MCMC chains

```{r, echo = FALSE}

MCMCtrace(results$out_rsf,                    
          pdf = FALSE)

```

#### Colonies

```{r}

plot_prox_colonies(colonies_fr, sp, covariates)

```

#### Covariables environnementales

```{r, echo = FALSE}
make_cov_prediction_gam(results$cov_rsf, results$data_rsf$constants, results$out_rsf, gps = TRUE)
```

#### Données

```{r, echo = FALSE, warning = FALSE}

plot_gps_data(results$data_gps, results$data_rsf)

```

#### Données augmentées 

```{r, echo = FALSE}

plot_gps_data_aug(results$data_gps_aug)

```

## Puffin yelkouan {.tabset}

### Hors reproduction {.tabset}

- Septembre - Janvier

```{r, echo = FALSE}

rm(results, sum_out, covariates)

load(paste0(local_path, "1.data/covariates.rdata"))
load(paste0(local_path,"3.results/yelkouan/yelkouan_HIV_gps_fix.rdata")) 
sum_out <- MCMCsummary(results$out_rsf)

```

#### Carte

```{r, echo = FALSE, warning = FALSE}

plot_spatial_prediction(results$cov_rsf, covariates, results$out_rsf)

```


#### MCMC summary

```{r, echo = FALSE}

DT::datatable(sum_out)

```

#### MCMC chains

```{r, echo = FALSE}

MCMCtrace(results$out_rsf,                    
          pdf = FALSE)

```

#### Covariables environnementales

```{r, echo = FALSE}
make_cov_prediction_gam(results$cov_rsf, results$data_rsf$constants, results$out_rsf, gps = TRUE)
```

#### Données

```{r, echo = FALSE, warning = FALSE}

plot_gps_data(data_obj = results$data_gps, data_rsf = results$data_rsf)

```

#### Données augmentées 

```{r, echo = FALSE}

plot_gps_data_aug(results$data_gps_aug)

```

### Reproduction (sans colonies) {.tabset}

- Février - Juillet

```{r, echo = FALSE}

rm(results, sum_out)

load(paste0(local_path,"3.results/yelkouan/yelkouan_ETE_gps_fix_without_col.rdata")) 
sum_out <- MCMCsummary(results$out_rsf)

```

#### Carte

```{r, echo = FALSE, warning = FALSE}

plot_spatial_prediction(results$cov_rsf, covariates, results$out_rsf)

```

#### MCMC summary

```{r, echo = FALSE}

DT::datatable(sum_out)

```

#### MCMC chains

```{r, echo = FALSE}

MCMCtrace(results$out_rsf,                    
          pdf = FALSE)

```


#### Covariables environnementales

```{r, echo = FALSE}
make_cov_prediction_gam(results$cov_rsf, results$data_rsf$constants, results$out_rsf, gps = TRUE)
```

#### Données

```{r, echo = FALSE, warning = FALSE}

plot_gps_data(results$data_gps, results$data_rsf)

```

#### Données augmentées 

```{r, echo = FALSE}

plot_gps_data_aug(results$data_gps_aug)

```

### Reproduction (colonies) {.tabset}

- Février - Juillet

```{r, echo = FALSE}

rm(results, sum_out)

load(paste0(local_path,"3.results/yelkouan/yelkouan_ETE_gps_fix_with_col.rdata")) 
sum_out <- MCMCsummary(results$out_rsf)
sp <- "puffin yelkouan"
covariates <- get_proximity_colony_score(colonies_fr, covariates, sp)
```

#### Carte

```{r, echo = FALSE, warning = FALSE}

plot_spatial_prediction(results$cov_rsf, covariates, results$out_rsf)

```

#### MCMC summary

```{r, echo = FALSE}

DT::datatable(sum_out)

```

#### MCMC chains

```{r, echo = FALSE}

MCMCtrace(results$out_rsf,                    
          pdf = FALSE)

```

#### Colonies

```{r}

plot_prox_colonies(colonies_fr, sp, covariates)

```

#### Covariables environnementales

```{r, echo = FALSE}
make_cov_prediction_gam(results$cov_rsf, results$data_rsf$constants, results$out_rsf, gps = TRUE)
```

#### Données

```{r, echo = FALSE, warning = FALSE}

plot_gps_data(results$data_gps, results$data_rsf)

```

#### Données augmentées 

```{r, echo = FALSE}

plot_gps_data_aug(results$data_gps_aug)

```

## Puffin de Scopoli {.tabset}
### Reproduction (sans colonies) {.tabset}

- Avril- Septembre

```{r, echo = FALSE}

rm(results, sum_out, covariates)
load(paste0(local_path, "1.data/covariates.rdata"))

load(paste0(local_path,"3.results/scopoli/scopoli_ETE_gps_fix_without_col.rdata")) 
sum_out <- MCMCsummary(results$out_rsf)

```

#### Carte

```{r, echo = FALSE, warning = FALSE}

plot_spatial_prediction(results$cov_rsf, covariates, results$out_rsf)

```

#### MCMC summary

```{r, echo = FALSE}

DT::datatable(sum_out)

```

#### MCMC chains

```{r, echo = FALSE}

MCMCtrace(results$out_rsf,                    
          pdf = FALSE)

```


#### Covariables environnementales

```{r, echo = FALSE}
make_cov_prediction_gam(results$cov_rsf, results$data_rsf$constants, results$out_rsf, gps = TRUE)
```

#### Données

```{r, echo = FALSE, warning = FALSE}

plot_gps_data(results$data_gps, results$data_rsf)

```

#### Données augmentées 

```{r, echo = FALSE}

plot_gps_data_aug(results$data_gps_aug)

```

### Reproduction (colonies) {.tabset}

- Avril - Septembre

```{r, echo = FALSE}

rm(results, sum_out)
load(paste0(local_path,"3.results/scopoli/scopoli_ETE_gps_fix_with_col.rdata"))
sum_out <- MCMCsummary(results$out_rsf)
sp <- "puffin de scopoli"
covariates <- get_proximity_colony_score(colonies_fr, covariates, sp)
```

#### Carte

```{r, echo = FALSE, warning = FALSE}

plot_spatial_prediction(results$cov_rsf, covariates, results$out_rsf)

```

#### MCMC summary

```{r, echo = FALSE}

DT::datatable(sum_out)

```

#### MCMC chains

```{r, echo = FALSE}

MCMCtrace(results$out_rsf,                    
          pdf = FALSE)

```

#### Colonies

```{r}

plot_prox_colonies(colonies_fr, sp, covariates)

```

#### Covariables environnementales

```{r, echo = FALSE}
make_cov_prediction_gam(results$cov_rsf, results$data_rsf$constants, results$out_rsf, gps = TRUE)
```

#### Données

```{r, echo = FALSE, warning = FALSE}

plot_gps_data(results$data_gps, results$data_rsf)

```

#### Données augmentées 

```{r, echo = FALSE}

plot_gps_data_aug(results$data_gps_aug)

```
