---
title: "Migralion oiseaux marins"
author: "Maud Quéroué"
date: "`r format(Sys.Date(), '%d %B %Y')`"
output:
  html_document:
    toc: true
    toc_depth: 2
---

```{r, echo = FALSE, message = FALSE}
rm(list = ls())  

library(dplyr)
library(sf)
library(purrr)
library(tidyr)
library(lubridate)
library(ggplot2)
library(nimble)
library(MCMCvis)
library(ggspatial)
library(stringr)
library(colorspace)
library(mgcv)
`%!in%` = Negate(`%in%`)

# PATH
local_path <- "C:/Users/queroue/Documents/Migratlane/Git/Migralion_/"
  
# DATA
load(paste0(local_path, "1.data/covariates.rdata"))

# FUNCTIONS
source(paste0(local_path, "2.code/functions.R"))


europe <- st_read(paste0(local_path,"1.data/spatial_objects/Europe/Europe_merged.shp"), quiet = TRUE) %>% 
  dplyr::filter(COUNTRY %in% c("France",  "Spain", "Italy"))%>%
  st_transform(2154) %>%
  st_union()


xlim <- st_bbox(covariates)[c(1,3)]
ylim <- st_bbox(covariates)[c(2,4)]

```

# Espèces équipées en GPS

## Goéland leucophée {.tabset}

### Hors reproduction {.tabset}

- Septembre - Février

```{r, echo = FALSE}

sp <- "leucophee"

load(paste0(local_path,"3.results/", sp, "/", sp, "_HIV_nmix.rdata"))
results_nmix <- results


load(paste0(local_path,"3.results/", sp, "/", sp, "_HIV_gps_fix.rdata")) 
results_rsf <- results

load(paste0(local_path,"3.results/", sp, "/", sp, "_HIV_int_fix.rdata"))
results_int <- results[!names(results) %in% c("nmix_list", "nmix_tibble_list", "data_gps","data_gps_aug")]

results <- c(results_nmix, results_rsf, results_int)
results <- c(results, list(sum_out_nmix = MCMCsummary(results_nmix$out_nmix), sum_out_rsf = MCMCsummary(results_rsf$out_rsf), sum_out_int = MCMCsummary(results_int$out_int)))

rm(results_int, results_nmix, results_rsf)

```

#### Carte


```{r, echo = FALSE, warning = FALSE, fig.width =20, fig.height = 7}

p1 <- plot_spatial_prediction(results$cov_nmix, covariates, results$out_nmix) 

p2 <- plot_spatial_prediction(results$cov_rsf, covariates, results$out_rsf) 

p3 <- plot_spatial_prediction(cov_obj = results$cov_int, out_obj = results$out_int, grid_obj = covariates, integrated = TRUE)

cowplot::plot_grid(p1, p2, p3, ncol = 3, labels = c("Nmixture", "RSF", "Intégration"))

```

#### Covariables environnementales

```{r, echo = FALSE, warning = FALSE, fig.width =20, fig.height = 9}

p1 <- make_cov_prediction_gam(results$cov_nmix, results$data_nmix$constants, results$out_nmix, gps = FALSE)
p2 <- make_cov_prediction_gam(results$cov_rsf, results$data_rsf$constants, results$out_rsf, gps = TRUE)
p3 <- make_cov_prediction_int(cov_obj = results$cov_int, const_obj = results$data_int$constants, out_obj = results$out_int) 

cowplot::plot_grid(p1, p2, p3, ncol = 3, labels = c("Nmixture", "RSF", "Intégration"))

```


#### Posterior predictive check 


```{r, fig.width = 10, fig.width = 7, echo = FALSE}

p1 <- plot_PPC(results$out_nmix, results$nmix_list, title = "Nmixture")
p2 <- plot_PPC(results$out_int, results$nmix_list, title = "Intégration")

cowplot::plot_grid(p1, p2, ncol = 2)

```


#### Probabilité de détection 

```{r, fig.width = 10, fig.width = 7, echo = FALSE}

p1 <- plot_p(results$sum_out_nmix, results$nmix_list, title = "Nmixture")
p2 <- plot_p(results$sum_out_int, results$nmix_list, title = "Intégration")

cowplot::plot_grid(p1, p2, ncol = 2)

```

#### Data comptages

```{r, echo = FALSE, fig.width = 15,fig.height = 7, warning = FALSE}

p1 <-  plot_all_count(results$nmix_tibble_list)
p2 <- plot_obs(data_list = results$nmix_tibble_list, grid_obj = covariates, data_nmix = results$data_nmix, in.log = TRUE)

cowplot::plot_grid(p1, p2, ncol = 2, labels = c("Données non filtrées", "Données utilisées pour la modélisation"))

```

#### Data GPS

```{r, echo = FALSE, fig.width = 10, fig.height = 7, warning = FALSE}

p1 <- plot_gps_data(data_obj = results$data_gps, data_rsf = results$data_rsf)
p2 <- plot_gps_data_aug(results$data_gps_aug)

cowplot::plot_grid(p1, p2, ncol = 2, labels = c("Données non filtrées", "Données augmentées"))

```


### Reproduction {.tabset}

- Mars - Juillet

```{r, echo = FALSE}

rm(results, sp)

sp <- "leucophee"

load(paste0(local_path,"3.results/", sp, "/", sp, "_ETE_nmix_without_col.rdata"))
results_nmix <- results


load(paste0(local_path,"3.results/", sp, "/", sp, "_ETE_gps_fix_without_col.rdata")) 
results_rsf <- results

load(paste0(local_path,"3.results/", sp, "/", sp, "_ETE_int_fix_without_col.rdata"))
results_int <- results[!names(results) %in% c("nmix_list", "nmix_tibble_list", "data_gps","data_gps_aug")]

results <- c(results_nmix, results_rsf, results_int)
results <- c(results, list(sum_out_nmix = MCMCsummary(results_nmix$out_nmix), sum_out_rsf = MCMCsummary(results_rsf$out_rsf), sum_out_int = MCMCsummary(results_int$out_int)))

rm(results_int, results_nmix, results_rsf)

```

#### Carte


```{r, echo = FALSE, warning = FALSE, fig.width =20, fig.height = 7}

p1 <- plot_spatial_prediction(results$cov_nmix, covariates, results$out_nmix) 

p2 <- plot_spatial_prediction(results$cov_rsf, covariates, results$out_rsf) 

p3 <- plot_spatial_prediction(cov_obj = results$cov_int, out_obj = results$out_int, grid_obj = covariates, integrated = TRUE)

cowplot::plot_grid(p1, p2, p3, ncol = 3, labels = c("Nmixture", "RSF", "Intégration"))

```

#### Covariables environnementales

```{r, echo = FALSE, warning = FALSE, fig.width =20, fig.height = 9}

p1 <- make_cov_prediction_gam(results$cov_nmix, results$data_nmix$constants, results$out_nmix, gps = FALSE)
p2 <- make_cov_prediction_gam(results$cov_rsf, results$data_rsf$constants, results$out_rsf, gps = TRUE)
p3 <- make_cov_prediction_int(cov_obj = results$cov_int, const_obj = results$data_int$constants, out_obj = results$out_int) 

cowplot::plot_grid(p1, p2, p3, ncol = 3, labels = c("Nmixture", "RSF", "Intégration"))

```


#### Posterior predictive check 


```{r, fig.width = 10, fig.width = 7, echo = FALSE}

p1 <- plot_PPC(results$out_nmix, results$nmix_list, title = "Nmixture")
p2 <- plot_PPC(results$out_int, results$nmix_list, title = "Intégration")

cowplot::plot_grid(p1, p2, ncol = 2)

```


#### Probabilité de détection 

```{r, fig.width = 10, fig.width = 7, echo = FALSE}

p1 <- plot_p(results$sum_out_nmix, results$nmix_list, title = "Nmixture")
p2 <- plot_p(results$sum_out_int, results$nmix_list, title = "Intégration")

cowplot::plot_grid(p1, p2, ncol = 2)

```

#### Data comptages

```{r, echo = FALSE, fig.width = 15,fig.height = 7, warning = FALSE}

p1 <-  plot_all_count(results$nmix_tibble_list)
p2 <- plot_obs(data_list = results$nmix_tibble_list, grid_obj = covariates, data_nmix = results$data_nmix, in.log = TRUE)

cowplot::plot_grid(p1, p2, ncol = 2, labels = c("Données non filtrées", "Données utilisées pour la modélisation"))

```

#### Data GPS

```{r, echo = FALSE, fig.width = 10, fig.height = 7, warning = FALSE}

p1 <- plot_gps_data(data_obj = results$data_gps, data_rsf = results$data_rsf)
p2 <- plot_gps_data_aug(results$data_gps_aug)

cowplot::plot_grid(p1, p2, ncol = 2, labels = c("Données non filtrées", "Données augmentées"))

```


## Sterne caugek {.tabset}

### Hors reproduction {.tabset}

- Septembre - Février

```{r, echo = FALSE}

rm(results, sp)

sp <- "caugek"

load(paste0(local_path,"3.results/", sp, "/", sp, "_HIV_nmix.rdata"))
results_nmix <- results


load(paste0(local_path,"3.results/", sp, "/", sp, "_HIV_gps_fix.rdata")) 
results_rsf <- results

load(paste0(local_path,"3.results/", sp, "/", sp, "_HIV_int_fix.rdata"))
results_int <- results[!names(results) %in% c("nmix_list", "nmix_tibble_list", "data_gps","data_gps_aug")]

results <- c(results_nmix, results_rsf, results_int)
results <- c(results, list(sum_out_nmix = MCMCsummary(results_nmix$out_nmix), sum_out_rsf = MCMCsummary(results_rsf$out_rsf), sum_out_int = MCMCsummary(results_int$out_int)))

rm(results_int, results_nmix, results_rsf)

```

#### Carte


```{r, echo = FALSE, warning = FALSE, fig.width =20, fig.height = 7}

p1 <- plot_spatial_prediction(results$cov_nmix, covariates, results$out_nmix) 

p2 <- plot_spatial_prediction(results$cov_rsf, covariates, results$out_rsf) 

p3 <- plot_spatial_prediction(cov_obj = results$cov_int, out_obj = results$out_int, grid_obj = covariates, integrated = TRUE)

cowplot::plot_grid(p1, p2, p3, ncol = 3, labels = c("Nmixture", "RSF", "Intégration"))

```

#### Covariables environnementales

```{r, echo = FALSE, warning = FALSE, fig.width =20, fig.height = 9}

p1 <- make_cov_prediction_gam(results$cov_nmix, results$data_nmix$constants, results$out_nmix, gps = FALSE)
p2 <- make_cov_prediction_gam(results$cov_rsf, results$data_rsf$constants, results$out_rsf, gps = TRUE)
p3 <- make_cov_prediction_int(cov_obj = results$cov_int, const_obj = results$data_int$constants, out_obj = results$out_int) 

cowplot::plot_grid(p1, p2, p3, ncol = 3, labels = c("Nmixture", "RSF", "Intégration"))

```


#### Posterior predictive check 


```{r, fig.width = 10, fig.width = 7, echo = FALSE}

p1 <- plot_PPC(results$out_nmix, results$nmix_list, title = "Nmixture")
p2 <- plot_PPC(results$out_int, results$nmix_list, title = "Intégration")

cowplot::plot_grid(p1, p2, ncol = 2)

```


#### Probabilité de détection 

```{r, fig.width = 10, fig.width = 7, echo = FALSE}

p1 <- plot_p(results$sum_out_nmix, results$nmix_list, title = "Nmixture")
p2 <- plot_p(results$sum_out_int, results$nmix_list, title = "Intégration")

cowplot::plot_grid(p1, p2, ncol = 2)

```

#### Data comptages

```{r, echo = FALSE, fig.width = 15,fig.height = 7, warning = FALSE}

p1 <-  plot_all_count(results$nmix_tibble_list)
p2 <- plot_obs(data_list = results$nmix_tibble_list, grid_obj = covariates, data_nmix = results$data_nmix, in.log = TRUE)

cowplot::plot_grid(p1, p2, ncol = 2, labels = c("Données non filtrées", "Données utilisées pour la modélisation"))

```

#### Data GPS

```{r, echo = FALSE, fig.width = 10, fig.height = 7, warning = FALSE}

p1 <- plot_gps_data(data_obj = results$data_gps, data_rsf = results$data_rsf)
p2 <- plot_gps_data_aug(results$data_gps_aug)

cowplot::plot_grid(p1, p2, ncol = 2, labels = c("Données non filtrées", "Données augmentées"))

```

### Reproduction {.tabset}

- Mars - Juillet

```{r, echo = FALSE}

rm(results, sp)

sp <- "caugek"

load(paste0(local_path,"3.results/", sp, "/", sp, "_ETE_nmix_without_col.rdata"))
results_nmix <- results


load(paste0(local_path,"3.results/", sp, "/", sp, "_ETE_gps_fix_without_col.rdata")) 
results_rsf <- results

load(paste0(local_path,"3.results/", sp, "/", sp, "_ETE_int_fix_without_col.rdata"))
results_int <- results[!names(results) %in% c("nmix_list", "nmix_tibble_list", "data_gps","data_gps_aug")]

results <- c(results_nmix, results_rsf, results_int)
results <- c(results, list(sum_out_nmix = MCMCsummary(results_nmix$out_nmix), sum_out_rsf = MCMCsummary(results_rsf$out_rsf), sum_out_int = MCMCsummary(results_int$out_int)))

rm(results_int, results_nmix, results_rsf)

```

#### Carte


```{r, echo = FALSE, warning = FALSE, fig.width =20, fig.height = 7}

p1 <- plot_spatial_prediction(results$cov_nmix, covariates, results$out_nmix) 

p2 <- plot_spatial_prediction(results$cov_rsf, covariates, results$out_rsf) 

p3 <- plot_spatial_prediction(cov_obj = results$cov_int, out_obj = results$out_int, grid_obj = covariates, integrated = TRUE)

cowplot::plot_grid(p1, p2, p3, ncol = 3, labels = c("Nmixture", "RSF", "Intégration"))

```

#### Covariables environnementales

```{r, echo = FALSE, warning = FALSE, fig.width =20, fig.height = 9}

p1 <- make_cov_prediction_gam(results$cov_nmix, results$data_nmix$constants, results$out_nmix, gps = FALSE)
p2 <- make_cov_prediction_gam(results$cov_rsf, results$data_rsf$constants, results$out_rsf, gps = TRUE)
p3 <- make_cov_prediction_int(cov_obj = results$cov_int, const_obj = results$data_int$constants, out_obj = results$out_int) 

cowplot::plot_grid(p1, p2, p3, ncol = 3, labels = c("Nmixture", "RSF", "Intégration"))

```


#### Posterior predictive check 


```{r, fig.width = 10, fig.width = 7, echo = FALSE}

p1 <- plot_PPC(results$out_nmix, results$nmix_list, title = "Nmixture")
p2 <- plot_PPC(results$out_int, results$nmix_list, title = "Intégration")

cowplot::plot_grid(p1, p2, ncol = 2)

```


#### Probabilité de détection 

```{r, fig.width = 10, fig.width = 7, echo = FALSE}

p1 <- plot_p(results$sum_out_nmix, results$nmix_list, title = "Nmixture")
p2 <- plot_p(results$sum_out_int, results$nmix_list, title = "Intégration")

cowplot::plot_grid(p1, p2, ncol = 2)

```

#### Data comptages

```{r, echo = FALSE, fig.width = 15,fig.height = 7, warning = FALSE}

p1 <-  plot_all_count(results$nmix_tibble_list)
p2 <- plot_obs(data_list = results$nmix_tibble_list, grid_obj = covariates, data_nmix = results$data_nmix, in.log = TRUE)

cowplot::plot_grid(p1, p2, ncol = 2, labels = c("Données non filtrées", "Données utilisées pour la modélisation"))

```

#### Data GPS

```{r, echo = FALSE, fig.width = 10, fig.height = 7, warning = FALSE}

p1 <- plot_gps_data(data_obj = results$data_gps, data_rsf = results$data_rsf)
p2 <- plot_gps_data_aug(results$data_gps_aug)

cowplot::plot_grid(p1, p2, ncol = 2, labels = c("Données non filtrées", "Données augmentées"))

```


## Puffin yelkouan {.tabset}

### Hors reproduction {.tabset}

- Septembre - Janvier

```{r, echo = FALSE}

sp <- "yelkouan"

load(paste0(local_path,"3.results/", sp, "/", sp, "_HIV_nmix.rdata"))
results_nmix <- results


load(paste0(local_path,"3.results/", sp, "/", sp, "_HIV_gps_fix.rdata")) 
results_rsf <- results

load(paste0(local_path,"3.results/", sp, "/", sp, "_HIV_int_fix.rdata"))
results_int <- results[!names(results) %in% c("nmix_list", "nmix_tibble_list", "data_gps","data_gps_aug")]

results <- c(results_nmix, results_rsf, results_int)
results <- c(results, list(sum_out_nmix = MCMCsummary(results_nmix$out_nmix), sum_out_rsf = MCMCsummary(results_rsf$out_rsf), sum_out_int = MCMCsummary(results_int$out_int)))

rm(results_int, results_nmix, results_rsf)

```

#### Carte


```{r, echo = FALSE, warning = FALSE, fig.width =20, fig.height = 7}

p1 <- plot_spatial_prediction(results$cov_nmix, covariates, results$out_nmix) 

p2 <- plot_spatial_prediction(results$cov_rsf, covariates, results$out_rsf) 

p3 <- plot_spatial_prediction(cov_obj = results$cov_int, out_obj = results$out_int, grid_obj = covariates, integrated = TRUE)

cowplot::plot_grid(p1, p2, p3, ncol = 3, labels = c("Nmixture", "RSF", "Intégration"))

```

#### Covariables environnementales

```{r, echo = FALSE, warning = FALSE, fig.width =20, fig.height = 9}

p1 <- make_cov_prediction_gam(results$cov_nmix, results$data_nmix$constants, results$out_nmix, gps = FALSE)
p2 <- make_cov_prediction_gam(results$cov_rsf, results$data_rsf$constants, results$out_rsf, gps = TRUE)
p3 <- make_cov_prediction_int(cov_obj = results$cov_int, const_obj = results$data_int$constants, out_obj = results$out_int) 

cowplot::plot_grid(p1, p2, p3, ncol = 3, labels = c("Nmixture", "RSF", "Intégration"))

```


#### Posterior predictive check 


```{r, fig.width = 10, fig.width = 7, echo = FALSE}

p1 <- plot_PPC(results$out_nmix, results$nmix_list, title = "Nmixture")
p2 <- plot_PPC(results$out_int, results$nmix_list, title = "Intégration")

cowplot::plot_grid(p1, p2, ncol = 2)

```


#### Probabilité de détection 

```{r, fig.width = 10, fig.width = 7, echo = FALSE}

p1 <- plot_p(results$sum_out_nmix, results$nmix_list, title = "Nmixture")
p2 <- plot_p(results$sum_out_int, results$nmix_list, title = "Intégration")

cowplot::plot_grid(p1, p2, ncol = 2)

```

#### Data comptages

```{r, echo = FALSE, fig.width = 15,fig.height = 7, warning = FALSE}

p1 <-  plot_all_count(results$nmix_tibble_list)
p2 <- plot_obs(data_list = results$nmix_tibble_list, grid_obj = covariates, data_nmix = results$data_nmix, in.log = TRUE)

cowplot::plot_grid(p1, p2, ncol = 2, labels = c("Données non filtrées", "Données utilisées pour la modélisation"))

```

#### Data GPS

```{r, echo = FALSE, fig.width = 10, fig.height = 7, warning = FALSE}

p1 <- plot_gps_data(data_obj = results$data_gps, data_rsf = results$data_rsf)
p2 <- plot_gps_data_aug(results$data_gps_aug)

cowplot::plot_grid(p1, p2, ncol = 2, labels = c("Données non filtrées", "Données augmentées"))

```


### Reproduction {.tabset}

- Février - Juillet

```{r, echo = FALSE}

rm(results, sp)

sp <- "yelkouan"

load(paste0(local_path,"3.results/", sp, "/", sp, "_ETE_nmix_without_col.rdata"))
results_nmix <- results


load(paste0(local_path,"3.results/", sp, "/", sp, "_ETE_gps_fix_without_col.rdata")) 
results_rsf <- results

load(paste0(local_path,"3.results/", sp, "/", sp, "_ETE_int_fix_without_col.rdata"))
results_int <- results[!names(results) %in% c("nmix_list", "nmix_tibble_list", "data_gps","data_gps_aug")]

results <- c(results_nmix, results_rsf, results_int)
results <- c(results, list(sum_out_nmix = MCMCsummary(results_nmix$out_nmix), sum_out_rsf = MCMCsummary(results_rsf$out_rsf), sum_out_int = MCMCsummary(results_int$out_int)))

rm(results_int, results_nmix, results_rsf)

```

#### Carte


```{r, echo = FALSE, warning = FALSE, fig.width =20, fig.height = 7}

p1 <- plot_spatial_prediction(results$cov_nmix, covariates, results$out_nmix) 

p2 <- plot_spatial_prediction(results$cov_rsf, covariates, results$out_rsf) 

p3 <- plot_spatial_prediction(cov_obj = results$cov_int, out_obj = results$out_int, grid_obj = covariates, integrated = TRUE)

cowplot::plot_grid(p1, p2, p3, ncol = 3, labels = c("Nmixture", "RSF", "Intégration"))

```

#### Covariables environnementales

```{r, echo = FALSE, warning = FALSE, fig.width =20, fig.height = 9}

p1 <- make_cov_prediction_gam(results$cov_nmix, results$data_nmix$constants, results$out_nmix, gps = FALSE)
p2 <- make_cov_prediction_gam(results$cov_rsf, results$data_rsf$constants, results$out_rsf, gps = TRUE)
p3 <- make_cov_prediction_int(cov_obj = results$cov_int, const_obj = results$data_int$constants, out_obj = results$out_int) 

cowplot::plot_grid(p1, p2, p3, ncol = 3, labels = c("Nmixture", "RSF", "Intégration"))

```


#### Posterior predictive check 


```{r, fig.width = 10, fig.width = 7, echo = FALSE}

p1 <- plot_PPC(results$out_nmix, results$nmix_list, title = "Nmixture")
p2 <- plot_PPC(results$out_int, results$nmix_list, title = "Intégration")

cowplot::plot_grid(p1, p2, ncol = 2)

```


#### Probabilité de détection 

```{r, fig.width = 10, fig.width = 7, echo = FALSE}

p1 <- plot_p(results$sum_out_nmix, results$nmix_list, title = "Nmixture")
p2 <- plot_p(results$sum_out_int, results$nmix_list, title = "Intégration")

cowplot::plot_grid(p1, p2, ncol = 2)

```

#### Data comptages

```{r, echo = FALSE, fig.width = 15,fig.height = 7, warning = FALSE}

p1 <-  plot_all_count(results$nmix_tibble_list)
p2 <- plot_obs(data_list = results$nmix_tibble_list, grid_obj = covariates, data_nmix = results$data_nmix, in.log = TRUE)

cowplot::plot_grid(p1, p2, ncol = 2, labels = c("Données non filtrées", "Données utilisées pour la modélisation"))

```

#### Data GPS

```{r, echo = FALSE, fig.width = 10, fig.height = 7, warning = FALSE}

p1 <- plot_gps_data(data_obj = results$data_gps, data_rsf = results$data_rsf)
p2 <- plot_gps_data_aug(results$data_gps_aug)

cowplot::plot_grid(p1, p2, ncol = 2, labels = c("Données non filtrées", "Données augmentées"))

```

## Puffin de Scopoli {.tabset}

### Reproduction {.tabset}

- Mars - Juillet        
- Absent en hiver    

```{r, echo = FALSE}

rm(results, sp)

sp <- "scopoli"

load(paste0(local_path,"3.results/", sp, "/", sp, "_ETE_nmix_without_col.rdata"))
results_nmix <- results


load(paste0(local_path,"3.results/", sp, "/", sp, "_ETE_gps_fix_without_col.rdata"))
results_rsf <- results

load(paste0(local_path,"3.results/", sp, "/", sp, "_ETE_int_fix_without_col.rdata"))
results_int <- results[!names(results) %in% c("nmix_list", "nmix_tibble_list", "data_gps","data_gps_aug")]

results <- c(results_nmix, results_rsf, results_int)
results <- c(results, list(sum_out_nmix = MCMCsummary(results_nmix$out_nmix), sum_out_rsf = MCMCsummary(results_rsf$out_rsf), sum_out_int = MCMCsummary(results_int$out_int)))

rm(results_int, results_nmix, results_rsf)

```

#### Carte


```{r, echo = FALSE, warning = FALSE, fig.width =20, fig.height = 7}

p1 <- plot_spatial_prediction(results$cov_nmix, covariates, results$out_nmix)

p2 <- plot_spatial_prediction(results$cov_rsf, covariates, results$out_rsf)

p3 <- plot_spatial_prediction(cov_obj = results$cov_int, out_obj = results$out_int, grid_obj = covariates, integrated = TRUE)

cowplot::plot_grid(p1, p2, p3, ncol = 3, labels = c("Nmixture", "RSF", "Intégration"))

```

#### Covariables environnementales

```{r, echo = FALSE, warning = FALSE, fig.width =20, fig.height = 9}

p1 <- make_cov_prediction_gam(results$cov_nmix, results$data_nmix$constants, results$out_nmix, gps = FALSE)
p2 <- make_cov_prediction_gam(results$cov_rsf, results$data_rsf$constants, results$out_rsf, gps = TRUE)
p3 <- make_cov_prediction_int(cov_obj = results$cov_int, const_obj = results$data_int$constants, out_obj = results$out_int)

cowplot::plot_grid(p1, p2, p3, ncol = 3, labels = c("Nmixture", "RSF", "Intégration"))

```

#### Posterior predictive check 

```{r, echo = FALSE}

p1 <- plot_PPC(results$out_nmix, results$nmix_list)
p2 <- plot_PPC(results$out_int, results$nmix_list)

cowplot::plot_grid(p1, p2, ncol = 2, labels = c("Nmixture", "Intégration"))

```


#### Probabilité de détection 

```{r, echo = FALSE}

p1 <- plot_p(results$sum_out_nmix, results$nmix_list)
p2 <- plot_p(results$sum_out_int, results$nmix_list)

cowplot::plot_grid(p1, p2, ncol = 2, labels = c("Nmixture", "Intégration"))

```

#### Data comptages

```{r, echo = FALSE, warning = FALSE}

p1 <-  plot_all_count(results$nmix_tibble_list)
p2 <- plot_obs(data_list = results$nmix_tibble_list, grid_obj = covariates, data_nmix = results$data_nmix, in.log = TRUE)

cowplot::plot_grid(p1, p2, ncol = 2, labels = c("Données non filtrées", "Données utilisées pour la modélisation"))

```

#### Data GPS

```{r, echo = FALSE, warning = FALSE}

p1 <- plot_gps_data(data_obj = results$data_gps, data_rsf = results$data_rsf)
p2 <- plot_gps_data_aug(results$data_gps_aug)

cowplot::plot_grid(p1, p2, ncol = 2, labels = c("Données non filtrées", "Données utilisées pour la modélisation"))

```


# Espèces nicheuses du golfe du Lion non équipées en GPS 

## Mouette mélanocéphale {.tabset}

### Hors reproduction {.tabset}

- Septembre - Mars

```{r, echo = FALSE}

rm(results, sp)

load(paste0(local_path,"3.results/melanocephale/melanocephale_HIV_nmix.rdata"))
sum_out <- MCMCsummary(results$out_nmix) 

```

#### Carte

```{r, echo = FALSE, warning = FALSE}

plot_spatial_prediction(results$cov_nmix, covariates, results$out_nmix)

```

#### Covariables environnementales

```{r, echo = FALSE}

make_cov_prediction_gam(results$cov_nmix, results$data_nmix$constants, results$out_nmix, gps = FALSE)

```


#### Posterior predictive check

```{r, echo = FALSE}

plot_PPC(results$out_nmix, results$nmix_list)

```


#### Probabilité de détection 

```{r, echo = FALSE}

plot_p(sum_out, results$nmix_list)

```

#### Data comptages

```{r, echo = FALSE, fig.width = 15,fig.height = 7, warning = FALSE}

p1 <-  plot_all_count(results$nmix_tibble_list)
p2 <- plot_obs(data_list = results$nmix_tibble_list, grid_obj = covariates, data_nmix = results$data_nmix, in.log = TRUE)

cowplot::plot_grid(p1, p2, ncol = 2, labels = c("Données non filtrées", "Données utilisées pour la modélisation"))

```


### Reproduction {.tabset}

- Avril - Juillet


```{r, echo = FALSE}

rm(results, sum_out)

load(paste0(local_path,"3.results/melanocephale/melanocephale_ETE_nmix_without_col.rdata"))
sum_out <- MCMCsummary(results$out_nmix) 

```

#### Carte

```{r, echo = FALSE, warning = FALSE}

plot_spatial_prediction(results$cov_nmix, covariates, results$out_nmix)

```

#### Covariables environnementales

```{r, echo = FALSE}

make_cov_prediction_gam(results$cov_nmix, results$data_nmix$constants, results$out_nmix, gps = FALSE)

```


#### Posterior predictive check

```{r, echo = FALSE}

plot_PPC(results$out_nmix, results$nmix_list)

```


#### Probabilité de détection 

```{r, echo = FALSE}

plot_p(sum_out, results$nmix_list)

```

#### Data comptages

```{r, echo = FALSE, fig.width = 15,fig.height = 7, warning = FALSE}

p1 <-  plot_all_count(results$nmix_tibble_list)
p2 <- plot_obs(data_list = results$nmix_tibble_list, grid_obj = covariates, data_nmix = results$data_nmix, in.log = TRUE)

cowplot::plot_grid(p1, p2, ncol = 2, labels = c("Données non filtrées", "Données utilisées pour la modélisation"))

```

## Sterne pierregarin {.tabset}

### Reproduction {.tabset}

- Avril - Juillet
- Absente en hiver     

```{r, echo = FALSE}

rm(results, sum_out)

load(paste0(local_path,"3.results/pierregarin/pierregarin_ETE_nmix_without_col.rdata"))
sum_out <- MCMCsummary(results$out_nmix) 

```

#### Carte

```{r, echo = FALSE, warning = FALSE}

plot_spatial_prediction(results$cov_nmix, covariates, results$out_nmix)

```

#### Covariables environnementales

```{r, echo = FALSE}

make_cov_prediction_gam(results$cov_nmix, results$data_nmix$constants, results$out_nmix, gps = FALSE)

```


#### Posterior predictive check

```{r, echo = FALSE}

plot_PPC(results$out_nmix, results$nmix_list)

```


#### Probabilité de détection 

```{r, echo = FALSE}

plot_p(sum_out, results$nmix_list)

```

#### Data comptages

```{r, echo = FALSE, fig.width = 15,fig.height = 7, warning = FALSE}

p1 <-  plot_all_count(results$nmix_tibble_list)
p2 <- plot_obs(data_list = results$nmix_tibble_list, grid_obj = covariates, data_nmix = results$data_nmix, in.log = TRUE)

cowplot::plot_grid(p1, p2, ncol = 2, labels = c("Données non filtrées", "Données utilisées pour la modélisation"))

```


## Océanite tempête de Méditerranée {.tabset}

### Reproduction {.tabset}

- Avril - Aout
- Absent en hiver  

```{r, echo = FALSE}

rm(results, sum_out)

load(paste0(local_path,"3.results/oceanite/oceanite_ETE_nmix_without_col.rdata"))
sum_out <- MCMCsummary(results$out_nmix) 

```

#### Carte

```{r, echo = FALSE, warning = FALSE}

plot_spatial_prediction(results$cov_nmix, covariates, results$out_nmix)

```

#### Covariables environnementales

```{r, echo = FALSE}

make_cov_prediction_gam(results$cov_nmix, results$data_nmix$constants, results$out_nmix, gps = FALSE)

```


#### Posterior predictive check

```{r, echo = FALSE}

plot_PPC(results$out_nmix, results$nmix_list)

```


#### Probabilité de détection 

```{r, echo = FALSE}

plot_p(sum_out, results$nmix_list)

```

#### Data comptages

```{r, echo = FALSE, fig.width = 15,fig.height = 7, warning = FALSE}

p1 <-  plot_all_count(results$nmix_tibble_list)
p2 <- plot_obs(data_list = results$nmix_tibble_list, grid_obj = covariates, data_nmix = results$data_nmix, in.log = TRUE)

cowplot::plot_grid(p1, p2, ncol = 2, labels = c("Données non filtrées", "Données utilisées pour la modélisation"))

```


## Mouette rieuse {.tabset}

### Hors reproduction {.tabset}

- Septembre - Mars
- Trop peu de détection en mer en période de reproduction 

```{r, echo = FALSE}

rm(results, sum_out)

load(paste0(local_path,"3.results/rieuse/rieuse_HIV_nmix.rdata"))
sum_out <- MCMCsummary(results$out_nmix) 

```

#### Carte

```{r, echo = FALSE, warning = FALSE}

plot_spatial_prediction(results$cov_nmix, covariates, results$out_nmix)

```

#### Covariables environnementales

```{r, echo = FALSE}

make_cov_prediction_gam(results$cov_nmix, results$data_nmix$constants, results$out_nmix, gps = FALSE)

```


#### Posterior predictive check

```{r, echo = FALSE}

plot_PPC(results$out_nmix, results$nmix_list)

```


#### Probabilité de détection 

```{r, echo = FALSE}

plot_p(sum_out, results$nmix_list)

```

#### Data comptages

```{r, echo = FALSE, fig.width = 15,fig.height = 7, warning = FALSE}

p1 <-  plot_all_count(results$nmix_tibble_list)
p2 <- plot_obs(data_list = results$nmix_tibble_list, grid_obj = covariates, data_nmix = results$data_nmix, in.log = TRUE)

cowplot::plot_grid(p1, p2, ncol = 2, labels = c("Données non filtrées", "Données utilisées pour la modélisation"))

```


# Espèces hivernantes dans le golfe du Lion non équipées en GPS 

## Mouette pygmée {.tabset}

### Hors reproduction {.tabset}

- Octobre - Mai


```{r, echo = FALSE}

rm(results, sum_out)

load(paste0(local_path,"3.results/pygmee/pygmee_HIV_nmix.rdata"))
sum_out <- MCMCsummary(results$out_nmix) 

```

#### Carte

```{r, echo = FALSE, warning = FALSE}

plot_spatial_prediction(results$cov_nmix, covariates, results$out_nmix)

```

#### Covariables environnementales

```{r, echo = FALSE}

make_cov_prediction_gam(results$cov_nmix, results$data_nmix$constants, results$out_nmix, gps = FALSE)

```


#### Posterior predictive check

```{r, echo = FALSE}

plot_PPC(results$out_nmix, results$nmix_list)

```


#### Probabilité de détection 

```{r, echo = FALSE}

plot_p(sum_out, results$nmix_list)

```

#### Data comptages

```{r, echo = FALSE, fig.width = 15,fig.height = 7, warning = FALSE}

p1 <-  plot_all_count(results$nmix_tibble_list)
p2 <- plot_obs(data_list = results$nmix_tibble_list, grid_obj = covariates, data_nmix = results$data_nmix, in.log = TRUE)

cowplot::plot_grid(p1, p2, ncol = 2, labels = c("Données non filtrées", "Données utilisées pour la modélisation"))

```

## Mouette tridactyle {.tabset}

### Hors reproduction {.tabset}

- Novembre - Avril


```{r, echo = FALSE}

rm(results, sum_out)

load(paste0(local_path,"3.results/tridactyle/tridactyle_HIV_nmix.rdata"))
sum_out <- MCMCsummary(results$out_nmix) 

```

#### Carte

```{r, echo = FALSE, warning = FALSE}

plot_spatial_prediction(results$cov_nmix, covariates, results$out_nmix)

```

#### Covariables environnementales

```{r, echo = FALSE}

make_cov_prediction_gam(results$cov_nmix, results$data_nmix$constants, results$out_nmix, gps = FALSE)

```


#### Posterior predictive check

```{r, echo = FALSE}

plot_PPC(results$out_nmix, results$nmix_list)

```


#### Probabilité de détection 

```{r, echo = FALSE}

plot_p(sum_out, results$nmix_list)

```

#### Data comptages

```{r, echo = FALSE, fig.width = 15,fig.height = 7, warning = FALSE}

p1 <-  plot_all_count(results$nmix_tibble_list)
p2 <- plot_obs(data_list = results$nmix_tibble_list, grid_obj = covariates, data_nmix = results$data_nmix, in.log = TRUE)

cowplot::plot_grid(p1, p2, ncol = 2, labels = c("Données non filtrées", "Données utilisées pour la modélisation"))

```


## Puffin des Baléares {.tabset}

### Hors reproduction {.tabset}

- Aout - Décembre


```{r, echo = FALSE}

rm(results, sum_out)

load(paste0(local_path,"3.results/baleares/baleares_HIV_nmix.rdata"))
sum_out <- MCMCsummary(results$out_nmix) 

```

#### Carte

```{r, echo = FALSE, warning = FALSE}

plot_spatial_prediction(results$cov_nmix, covariates, results$out_nmix)

```

#### Covariables environnementales

```{r, echo = FALSE}

make_cov_prediction_gam(results$cov_nmix, results$data_nmix$constants, results$out_nmix, gps = FALSE)

```


#### Posterior predictive check

```{r, echo = FALSE}

plot_PPC(results$out_nmix, results$nmix_list)

```


#### Probabilité de détection 

```{r, echo = FALSE}

plot_p(sum_out, results$nmix_list)

```

#### Data comptages

```{r, echo = FALSE, fig.width = 15,fig.height = 7, warning = FALSE}

p1 <-  plot_all_count(results$nmix_tibble_list)
p2 <- plot_obs(data_list = results$nmix_tibble_list, grid_obj = covariates, data_nmix = results$data_nmix, in.log = TRUE)

cowplot::plot_grid(p1, p2, ncol = 2, labels = c("Données non filtrées", "Données utilisées pour la modélisation"))

```


### Reproduction {.tabset}

- Janvier - Juin
- Fréquente aussi le secteur aussi en période de reproduction car reproducteur en Espagne


```{r, echo = FALSE}

rm(results, sum_out)

load(paste0(local_path,"3.results/baleares/baleares_ETE_nmix_without_col.rdata"))
sum_out <- MCMCsummary(results$out_nmix) 

```

#### Carte

```{r, echo = FALSE, warning = FALSE}

plot_spatial_prediction(results$cov_nmix, covariates, results$out_nmix)

```

#### Covariables environnementales

```{r, echo = FALSE}

make_cov_prediction_gam(results$cov_nmix, results$data_nmix$constants, results$out_nmix, gps = FALSE)

```


#### Posterior predictive check

```{r, echo = FALSE}

plot_PPC(results$out_nmix, results$nmix_list)

```


#### Probabilité de détection 

```{r, echo = FALSE}

plot_p(sum_out, results$nmix_list)

```

#### Data comptages

```{r, echo = FALSE, fig.width = 15,fig.height = 7, warning = FALSE}

p1 <-  plot_all_count(results$nmix_tibble_list)
p2 <- plot_obs(data_list = results$nmix_tibble_list, grid_obj = covariates, data_nmix = results$data_nmix, in.log = TRUE)

cowplot::plot_grid(p1, p2, ncol = 2, labels = c("Données non filtrées", "Données utilisées pour la modélisation"))

```

## Macareux moine {.tabset}

### Hors reproduction {.tabset}

- Décembre - Mars

```{r, echo = FALSE}

load(paste0(local_path,"3.results/macareux/macareux_HIV_nmix.rdata"))
sum_out <- MCMCsummary(results$out_nmix)

```

#### Carte

```{r, echo = FALSE, warning = FALSE}

plot_spatial_prediction(results$cov_nmix, covariates, results$out_nmix)

```

#### Covariables environnementales

```{r, echo = FALSE}

make_cov_prediction_gam(results$cov_nmix, results$data_nmix$constants, results$out_nmix, gps = FALSE)

```


#### Posterior predictive check

```{r, echo = FALSE}

plot_PPC(results$out_nmix, results$nmix_list)

```


#### Probabilité de détection 

```{r, echo = FALSE}

plot_p(sum_out, results$nmix_list)

```

#### Data comptages

```{r, echo = FALSE, fig.width = 15,fig.height = 7, warning = FALSE}

p1 <-  plot_all_count(results$nmix_tibble_list)
p2 <- plot_obs(data_list = results$nmix_tibble_list, grid_obj = covariates, data_nmix = results$data_nmix, in.log = TRUE)

cowplot::plot_grid(p1, p2, ncol = 2, labels = c("Données non filtrées", "Données utilisées pour la modélisation"))

```

## Pingouin torda {.tabset}

### Hors reproduction {.tabset}

- Décembre - Mars

```{r, echo = FALSE}

rm(results, sum_out)

load(paste0(local_path,"3.results/torda/torda_HIV_nmix.rdata"))
sum_out <- MCMCsummary(results$out_nmix)

```

#### Carte

```{r, echo = FALSE, warning = FALSE}

plot_spatial_prediction(results$cov_nmix, covariates, results$out_nmix)

```

#### Covariables environnementales

```{r, echo = FALSE}

make_cov_prediction_gam(results$cov_nmix, results$data_nmix$constants, results$out_nmix, gps = FALSE)

```


#### Posterior predictive check

```{r, echo = FALSE}

plot_PPC(results$out_nmix, results$nmix_list)

```


#### Probabilité de détection 

```{r, echo = FALSE}

plot_p(sum_out, results$nmix_list)

```

#### Data comptages

```{r, echo = FALSE, fig.width = 15,fig.height = 7, warning = FALSE}

p1 <-  plot_all_count(results$nmix_tibble_list)
p2 <- plot_obs(data_list = results$nmix_tibble_list, grid_obj = covariates, data_nmix = results$data_nmix, in.log = TRUE)

cowplot::plot_grid(p1, p2, ncol = 2, labels = c("Données non filtrées", "Données utilisées pour la modélisation"))

```

## Fou de Bassan {.tabset}

### Hors reproduction {.tabset}

- Octobre - Avril


```{r, echo = FALSE}

rm(results, sum_out)

load(paste0(local_path,"3.results/fou/fou_HIV_nmix.rdata"))
sum_out <- MCMCsummary(results$out_nmix) 

```

#### Carte

```{r, echo = FALSE, warning = FALSE}

plot_spatial_prediction(results$cov_nmix, covariates, results$out_nmix)

```

#### Covariables environnementales

```{r, echo = FALSE}

make_cov_prediction_gam(results$cov_nmix, results$data_nmix$constants, results$out_nmix, gps = FALSE)

```


#### Posterior predictive check

```{r, echo = FALSE}

plot_PPC(results$out_nmix, results$nmix_list)

```


#### Probabilité de détection 

```{r, echo = FALSE}

plot_p(sum_out, results$nmix_list)

```

#### Data comptages

```{r, echo = FALSE, fig.width = 15,fig.height = 7, warning = FALSE}

p1 <-  plot_all_count(results$nmix_tibble_list)
p2 <- plot_obs(data_list = results$nmix_tibble_list, grid_obj = covariates, data_nmix = results$data_nmix, in.log = TRUE)

cowplot::plot_grid(p1, p2, ncol = 2, labels = c("Données non filtrées", "Données utilisées pour la modélisation"))

```

## Labbes {.tabset}

- Labbe parasites, Grands labbes, Labbes pomarins + labbes indéterminés    

### Hors reproduction {.tabset} 

- Septembre - Mai


```{r, echo = FALSE}

rm(results, sum_out)

load(paste0(local_path,"3.results/labbes/labbes_HIV_nmix.rdata"))
sum_out <- MCMCsummary(results$out_nmix) 

```

#### Carte

```{r, echo = FALSE, warning = FALSE}

plot_spatial_prediction(results$cov_nmix, covariates, results$out_nmix)

```

#### Covariables environnementales

```{r, echo = FALSE}

make_cov_prediction_gam(results$cov_nmix, results$data_nmix$constants, results$out_nmix, gps = FALSE)

```


#### Posterior predictive check

```{r, echo = FALSE}

plot_PPC(results$out_nmix, results$nmix_list)

```


#### Probabilité de détection 

```{r, echo = FALSE}

plot_p(sum_out, results$nmix_list)

```

#### Data comptages

```{r, echo = FALSE, fig.width = 15,fig.height = 7, warning = FALSE}

p1 <-  plot_all_count(results$nmix_tibble_list)
p2 <- plot_obs(data_list = results$nmix_tibble_list, grid_obj = covariates, data_nmix = results$data_nmix, in.log = TRUE)

cowplot::plot_grid(p1, p2, ncol = 2, labels = c("Données non filtrées", "Données utilisées pour la modélisation"))

```


